sv: Batterityp: Inkapslad och avtagbar; Inkapslad och fast; För engångsbruk; Uppladdningsbar; Fristående (ingår); Fristående (ingår ej); Övrigt
hr-HR: Vrsta baterije: Zatvorena – odvojiva; Zatvorena – neodvojiva; Za jednokratnu upotrebu; Punjiva; Samostalna (uključena); Samostalna (nije uključena); Ostalo
ru: Тип аккумулятора: Съёмный встроенный; Несъёмный встроенный; Одноразовый; Перезаряжаемый; Автономный (входит в комплект); Автономный (не входит в комплект); Другой
ro-RO: Tip baterie: Conținut-detașabil; Conținut-nedetașabil; De unică folosință; Reîncărcabilă; Independent (inclus); Independent (nu este inclus); Altele
cs: Typ baterie: Uzavřené – odnímatelné; Uzavřené – neodnímatelné; Jednorázové; Dobíjecí; Samostatné (součástí balení); Samostatné (není součástí balení); Jiné
bg-BG: Вид на батерията: Включено с възможност за изваждане; Включено без възможност за изваждане; За еднократна употреба; Акумулаторна; Самостоятелно (включено); Самостоятелно (не е включено); Други
sl-SI: Vrsta baterije: Vsebovana – odstranljiva; Vsebovana – neodstranljiva; Za enkratno uporabo; Polnilna; Samostojna (priložena); Samostojna (ni priložena); Drugo
it: Tipo di batteria: Contenute - staccabili; Contenute - non staccabili; Monouso; Ricaricabile; Autonomo (incluso); Autonomo (non incluso); Altro
vi: Loại pin: Chứa đựng–có thể tách rời; Chứa đựng–không thể tách rời; Dùng một lần; Sạc được; Độc lập (bao gồm); Độc lập (không bao gồm); Khác
pt-BR: Tipo da bateria: Contido e destacável; Contido e não destacável; Descartável; Recarregável; Independente (incluído); Independente (não incluído); Outro
pl: Typ akumulatora: Wbudowana-wyjmowana; Wbudowana-niewyjmowana; Do jednorazowego użytku; Ładowalna; Samodzielna (w zestawie); Samodzielna (niezawarta w zestawie); Inne
ja: バッテリータイプ: 取り外し可能な収納型; 取り外し不可の収納型; 使い捨て; 充電式; スタンドアロン（付属）; スタンドアロン（付属なし）; その他
hu: Elem típusa: Zárt, levehető; Zárt, nem levehető; Eldobható; Újratölthető; Önálló (tartozék); Önálló (nem tartozék); Egyéb
da: Batteritype: Aftagelig i indeslutning; Ikke aftagelig i indeslutning; Engangs; Genopladelig; Selvstændig (inkluderet); Selvstændig (ikke inkluderet); Andet
pt-PT: Tipo de bateria: Removível integrada; Não removível integrada; Descartável; Recarregável; Autónoma (incluído); Autónoma (não incluída); Outro
nl: Batterijtype: Ingesloten-afneembaar; Ingesloten-niet-afneembaar; Wegwerpbaar; Oplaadbaar; Los (inbegrepen); Los (niet inbegrepen); Andere
fr: Type de batterie: Amovible intégrée; Inamovible intégrée; Jetable; Rechargeable; Autonome (incluse); Autonome (non incluse); Autre
en: Battery type: Contained-detachable; Contained-undetachable; Disposable; Rechargeable; Standalone (included); Standalone (not-included); Other
zh-TW: 電池類型: 內含可拆式; 內含不可拆式; 免洗; 可充電的; 獨立式 (隨附); 獨立式 (未隨附); 其他
el: Τύπος μπαταρίας: Περιέχεται αποσπώμενη; Περιέχεται μη αποσπώμενη; Μίας χρήσης; Επαναφορτιζόμενη; Αυτόνομη (περιλαμβάνεται); Αυτόνομη (δεν περιλαμβάνεται); Άλλο
ko: 배터리 유형: 내장형 - 분리 가능; 내장형 - 분리 불가능; 일회용; 충전식; 독립형(포함); 독립형(미포함); 기타
es: Tipo de batería: Contenido-desmontable; Contenido-no desmontable; Desechables; Recargable; Independiente (incluido); Independiente (no incluido); Otros
zh-CN: 电池类型: 内置可拆卸; 内置不可拆卸; 一次性; 可充电; 独立包装（随附）; 独立包装（未随附）; 其他
th: ประเภทแบตเตอรี่: บรรจุ-ถอดออกได้; บรรจุ-ถอดออกไม่ได้; ใช้แล้วทิ้ง; ชาร์จใหม่ได้; แบบสแตนด์อโลน (รวมอยู่ด้วย); แบบสแตนด์อโลน (ไม่รวมอยู่ด้วย); อื่นๆ
sk-SK: Typ batérie: Zabudovaný – odnímateľný; Zabudovaný – neodnímateľný; Jednorazový; Nabíjateľný; Samostatný (súčasť balenia); Samostatný (nie je súčasť balenia); Iné
nb: Batteritype: Innkapslet – avtakbart; Innkapslet – ikke avtakbart; Engangsbruk; Oppladbar; Frittstående (inkludert); Frittstående (ikke inkludert); Annet
lt-LT: Maitinimo elemento įkrovimo tipas: Uždaras-nuimamas; Uždaras-nenuimamas; Vienkartinė; Įkraunama; Atskiras (įtrauktas į komplektą); Atskiras (neįtrauktas į komplektą); Kita
tr: Pil Türü: Entegre-çıkarılabilir; Entegre-çıkarılamaz; Tek kullanımlık; Şarj edilebilir; Bağımsız (dahil); Bağımsız (dahil değil); Diğer
fi: Akkutyyppi: Sisäinen, irrotettava; Sisäinen, irrottamaton; Kertakäyttöinen; Ladattava; Erillinen (sisältyy toimitukseen); Erillinen (ei sisälly toimitukseen); Muu
de: Batterietyp: Enthalten – abnehmbar; Enthalten – nicht abnehmbar; Einweg; Wiederaufladbar; Eigenständig (enthalten); Eigenständig (nicht enthalten); Sonstiges